【裁判字號】    89,自,195
【裁判日期】    890330
【裁判案由】    違法
【裁判全文】
臺灣臺北地方法院刑事判決                          八十九年度自字第一九五號
    自  訴  人  甲○○
    被      告  丙○○
                乙○○
右列被告因詐欺案件，經自訴人提起自訴，本院判決如左：
    主  文
丙○○、乙○○均無罪。
    理  由
一、自訴意旨略以：被告丙○○、乙○○基於概括之犯意聯絡，自民國八十八年六月
    間起至十月十二日，共同連續教唆丁○○在台北市○○○路和西寧南路四號交叉
    口之國宅電梯口、電梯內及於國宅廣場等處傷害自訴人甲○○，因認被告二人涉
    有連續教唆傷害罪嫌云云。
二、自訴人認被告二人涉有右揭犯行，無非係以證人丁○○、被告丙○○之照片及其
    於八十九年五月四日診療之診斷證明書，為其論據。
三、按犯罪事實應依證據認定之，無證據不得推定其犯罪事實，又不能證明被告犯罪
    者，應諭知無罪之判決，刑事訴訟法第一百五十四條第一項、第三百零一條第一
    項分別定有明文。又刑事訴訟法上所謂認定犯罪事實之證據，係指足以認定被告
    確有犯罪行為之積極證據而言（最高法院二十九年上字第三一○五號判例參照）
    。又告訴人之告訴，係以使被告受刑事訴追為目的，是其陳述是否與事實相符，
    仍應調查其他證據以資審認（最高法院五十二年臺上字第一三００號判例意旨參
    照）。訊據被告丙○○、乙○○二人均堅決否認涉有右揭犯行，辯稱：其等並未
    教唆丁○○傷害自訴人，亦未見丁○○傷害自訴人等語。經查：
    （一）自訴人另案自訴丁○○於八十八年六月十八日、七月八日、七月十日十月
          十二日傷害自訴人等案件，經本院調閱本院八十八年度自字第一００一號
          案卷，自訴人雖指訴丁○○分別於同年六月十八日、七月八日凌晨、七月
          十日凌晨一、二時歐打自訴人成傷，被告顯有殺害自訴人之故意，並有傷
          害之行為云云，並提出照片一幀及舉出證人乙○○為證，然該照片僅為被
          告於八十八年七月十日斜坐於沙發上而拍攝，尚不足以證明其有何傷害自
          訴人之行為。另該案證人乙○○證稱：其並未見聞被告毆打自訴人等語，
          復經本院函詢臺北市立中興醫院，該院亦無自訴人於上開期間因傷就診之
          紀錄。而自訴人亦未提出任何診斷證明書以證明其傷害，另自訴人亦自承
          位於臺北市○○○路四號西寧國宅之電梯內設有錄影機，其曾借閱電梯錄
          影帶，但無被告毆打自訴人之錄影等語，自訴人均未能提出其他積極證據
          以實其說，難認丁○○有何殺人或傷害行為。另自訴人指稱：丁○○於八
          十八年十月十二日凌晨二點傷害自訴人部分，固據其提出診斷證明書二份
          及舉出證人乙○○為證，然核閱該二份診斷證明書之內容，其中一份乃自
          訴人於八十八年十月十一日前往臺北市立中興醫院外科看診，主訴腹痛，
          此看診日期顯與自訴人所述未合，且經本院向臺北市立中興醫院查詢有關
          自訴人之看診紀錄，其函覆稱：自訴人主訴腹部不適歷三個月，病因未明
          ，腹部不適之期間無法客觀判斷，亦無法證實其主訴是否可信，就診日無
          可見之外商或瘀腫，無外力毆打成傷之佐證，該此份診斷證明書自無從為
          認定被告犯罪之證據。而另一份診斷證明書固載明左上臂瘀血３Ｘ１公分
          ，但並未載明造成之原因，且臺北市立中興醫院亦僅稱：自訴人於八十八
          年十月十二日就診左上臂瘀血要求診斷書乙份，無提及腹部不適病等語，
          此有八十九年一月五日北市興服字第八九六○九○○三○○號函所附之病
          情說明書附卷可按，亦未敘明瘀傷之緣由，單憑此份診斷證明書尚不足以
          證明該瘀傷確由丁○○所造成，而自訴人所舉之證人乙○○亦到庭結證稱
          ：其因巡邏搭電梯下樓時，並未看到自訴人與丁○○等語，自訴人亦未提
          出任何積極證據以佐其言，其指訴尚難採信，經本院於八十九年三月二日
          判決被告丁○○無罪，有該判決在卷可參。次查，證人即於八十八年六月
          十二日到場處理自訴人報案警員劉國建亦到庭證稱：其因自訴人報案至現
          場處理，因自訴人無法指認加害人，故請自訴人補正資料再予受理，惟翌
          日自訴人並未補正相關證據資料。自訴人常來報案，其等均至現場查看，
          每次自訴人均稱係丁○○打他，但均無法提出驗傷單，經其等檢視亦無任
          何傷痕，丁○○亦均否認有傷害自訴人之行為。其於巡邏時並未曾見自訴
          人與丁○○起衝突，均係自訴人自行前往報案。自訴人提出之錄影帶亦未
          發現其被打之畫面等語（見本院八十九年五月十一日審判筆錄），而證人
          丁○○亦到庭證稱：其未曾與自訴人發生衝突，且尚曾一起下棋等語互核
          一致（見前揭筆錄），則自訴人片面指訴丁○○連續傷害云云，尚不足採
          。
    （二）次查，被告所提出之照片均無法證明被告丙○○、乙○○教唆他人傷害之
          情事，而其提出八十九年五月四日診斷證明書，亦難推論丁○○於八十八
          年六月間起至十月十二日有傷害自訴人之犯行，此外復查無其他積極證據
          足認被告二人涉有教唆他人傷害犯行，本件不能證明被告二人犯罪，自應
          為被告二人均無罪判決之諭知。
據上論斷，應依刑事訴訟法第三百四十三條、第三百零一條第一項前段，判決如主文
。
中      華      民      國    八十九    年      五      月    二十五    日
                                      臺灣臺北地方法院刑事第九庭
                                          法  官  沈  君  玲
右正本證明與原本無異
如不服本判決，應於判決送達後十日內，向本院提出上訴狀
                                          書記官  戴  伯  勳
中      華      民      國    八十九    年      五      月      三十    日


司法院資訊處製作；財團法人民間司法改革基金會備份。
